【裁判字號】    99,台上,581
【裁判日期】    990401
【裁判案由】    損害賠償
【裁判全文】
最高法院民事裁定              九十九年度台上字第五八一號
上  訴  人  三重汽車客運股份有限公司
法定代理人  丙○○
上  訴  人  乙○○
共      同
訴訟代理人  林明珠律師
被 上訴 人  甲○○
訴訟代理人  李永裕律師
上列當事人間請求損害賠償事件，上訴人對於中華民國九十九年
一月十九日台灣高等法院第二審判決（九十八年度重上字第七二
號），提起上訴，本院裁定如下：
    主  文
上訴駁回。
第三審訴訟費用由上訴人連帶負擔。
    理  由
按上訴第三審法院，非以原判決違背法令為理由，不得為之。又
提起上訴，上訴狀內應記載上訴理由，其以民事訴訟法第四百六
十九條所定事由提起第三審上訴者，應於上訴狀內表明：原判決
所違背之法令及其具體內容、暨依訴訟資料合於該違背法令之具
體事實。其依同法第四百六十九條之一規定提起上訴者，並應具
體敘述為從事法之續造、確保裁判之一致性或其他所涉及之法律
見解具有原則上重要性之理由。同法第四百六十七條、第四百七
十條第二項分別定有明文。而依同法第四百六十八條規定，判決
不適用法規或適用不當者，為違背法令；依同法第四百六十九條
規定，判決有該條所列各款情形之一者，為當然違背法令。是當
事人提起第三審上訴，如合併以同法第四百六十九條及第四百六
十九條之一之事由為上訴理由時，其上訴狀或理由書應表明該判
決所違背之法令條項，或有關判例、解釋字號，或成文法以外之
習慣或法理等及其具體內容，暨係依何訴訟資料合於該違背法令
之具體事實，並具體敘述為從事法之續造、確保裁判之一致性或
其他所涉及之法律見解具有原則上重要性之理由。如未依上述方
法表明，或其所表明者與上開法條規定不合時，即難認為已合法
表明上訴理由，其上訴自非合法。本件上訴人對於原判決提起第
三審上訴，雖以該判決違背法令為由，惟核其上訴理由狀所載內
容，徒就原審取捨證據、認定事實之職權行使所為：上訴人乙○
○係上訴人三重汽車客運股份有限公司（下稱三重客運公司）僱
用之營業大客車駕駛員，於民國九十五年一月十日駕駛該公司大
客車，途經系爭肇事地點時，因未注意車前狀況及與前車保持安
全距離，自後追撞由被上訴人所駕駛之營業小客車，致被上訴人
受有頭部顱內出血、血胸、胸椎及腰椎壓迫性骨折等中樞神經系
統病變併腦癲，終身不能從事工作等重傷害。依民法第一百八
十八條第一項前段規定，三重客運公司應與乙○○連帶對被上訴
人負損害賠償責任。經審酌被上訴人所支付醫療費用新台幣（下
同）十三萬六千二百八十三元、增加生活支出費用一萬五千一百
十一元、交通費用一萬五千八百二十元及其住院期間之六十萬二
千六百五十二元看護費用、進入養護院安置之養護費用五百十四
萬七千九百十四元、終身不能工作之勞動能力損失二百十二萬六
千一百五十一元，均屬必要之費用，應予准許外，再斟酌兩造之
身分、地位、教育程度、職業、經濟能力及被上訴人所受精神痛
苦等一切情狀，認被上訴人請求上訴人賠償慰撫金以一百二十萬
元為適當。扣除被上訴人已受領強制汽車責任保險金一百三十萬
二千八百二十八元及三重客運公司已給付之八萬五千三百六十六
元後，被上訴人請求上訴人連帶給付七百八十五萬五千七百三十
七元之本息，為有理由等論斷，泛言指摘為不當。而非表明該判
決所違背之法令及其具體內容，暨依訴訟資料合於該違背法令之
具體事實，更未具體敘述為從事法之續造、確保裁判之一致性或
其他所涉及之法律見解具有原則上重要性之理由，難認其已合法
表明上訴理由。依首揭說明，應認其上訴為不合法。至上訴人於
上訴本院後，始辯稱：被上訴人既受傷嚴重，則其餘命較平常人
為短，原審未注意及此，遽認被上訴人餘命與常人相同，並以平
均餘命計算其受看護之年數為二十五年，顯有違誤云云。核屬新
防禦方法，本院依法無從予以審酌，附此指明。
據上論結，本件上訴為不合法。依民事訴訟法第四百八十一條、
第四百四十四條第一項、第九十五條、第八十五條第二項，裁定
如主文。
中    華    民    國  九十九  年    四    月    一    日
                      最高法院民事第三庭
                          審判長法官  蘇  茂  秋
                                法官  陳  碧  玉
                                法官  王  仁  貴
                                法官  張  宗  權
                                法官  吳  麗  女
本件正本證明與原本無異
                                      書  記  官
中    華    民    國  九十九  年    四    月   十三   日
                                                      K

司法院資訊處製作；財團法人民間司法改革基金會備份。
